臺灣臺南地方法院民事裁定
109年度訴字第2002號
原      告  葉岳憲  


上列原告與被告葉哲瑋等間請求分割共有物事件，本院裁定如下
：
    主  文
原告應於本裁定送達後十五日內，具狀補正臺南市○區○○段0000
地號土地登記第一類謄本、被告葉哲瑋之最新戶籍謄本（記事欄
勿省略）、被告葉坎之繼承系統表、全體繼承人姓名、年籍、住
居所（如該繼承人已死亡，應再查明其繼承人）及全體繼承人之
最新戶籍謄本（記事欄勿省略），如逾期未補正，即駁回其訴。
    理  由
一、按起訴，應以訴狀表明當事人及法定代理人、訴訟標的及其
    原因事實、應受判決事項之聲明，提出於法院為之。當事人
    書狀，除別有規定外，應記載當事人姓名及住所或居所、有
    法定代理人、訴訟代理人者，其姓名、住所或居所，及法定
    代理人與當事人之關係、供證明或釋明用之證據，民事訴訟
    法第244條第1項、第116條第1項第1款、第2款、第5款分別
    定有明文。原告起訴不合程式或不備其他要件者，法院應以
    裁定駁回之。但其情形可以補正者，審判長應定期間先命補
    正，同法第249條第1項第6款亦有明文。又按繼承人有數人
    時，在分割遺產前，各繼承人對於遺產全部為公同共有，民
    法第1151條定有明文。再按請求分割共有物之訴，為固有必
    要共同訴訟，其訴訟標的對於共同訴訟之各人必須合一確定
    ，應由共有人中之一人或數人共同起訴，並以其他共有人全
    體為被告，其當事人適格始無欠缺。另按書狀及其附屬文件
    ，除提出於法院者外，應按應受送達之他造人數，提出繕本
    或影本。前項繕本或影本與書狀有不符時，以提出於法院者
    為準，同法第119條定有明文。
二、原告起訴請求分割共有物，固列葉哲瑋、葉坎為被告，並提
    出臺南市○區○○段0000地號土地登記第二類謄本，但該謄本
    未載明全體共有人之全名，本院難以判斷葉哲瑋、葉坎是否
    為適格之被告。又原告主張葉坎於本件起訴前已死亡，應以
    葉坎之繼承人為被告，始為適格之當事人。依此，原告應補
    正臺南市○區○○段0000地號土地登記第一類謄本、被告葉哲
    瑋之最新戶籍謄本（記事欄勿省略）、被告葉坎之繼承系統
    表、全體繼承人姓名、年籍、住居所（如該繼承人已死亡，
    應再查明其繼承人）及全體繼承人之最新戶籍謄本（記事欄
    勿省略）為憑。
三、又依民法第759條規定，因繼承於登記前已取得不動產物權
    者，非經登記不得處分其物權，原告請求法院判決分割共有
    物，即係處分共有物，須以共有人之處分權存在為前提，如
    果共有人就共有物並無處分權可資行使，法院即無從基此而
    為裁判分割。準此，原告應查明已死亡之共有人之繼承人是
    否已辦理繼承登記，如否，請於補正上開事項之準備書狀更
    正適法之訴之聲明，並依前揭民事訴訟法第119條之規定，
    原告應按被告之人數提出起訴狀之繕本或影本到院，併予敘
    明。
四、依民事訴訟法第249條第1項但書，裁定如主文。　　
中　　華　　民　　國　　109 　年　　12　　月　　8 　　日
                  民事第五庭    法  官　盧亨龍
以上正本係照原本作成。
本裁定不得抗告。
中　　華　　民　　國　　109 　年　　12　　月　　9 　　日
                               書記官  謝婷婷